臺灣板橋地方法院交通事件裁定　　99年度交聲字第3582號
原處分機關　交通部公路總局臺北區監理所
異　議　人
即受處分人　丁吉林
上列異議人即受處分人因違反道路交通管理處罰條例案件，對於
交通部公路總局臺北區監理所99年11月23日所為之裁決處分（裁
決字號：北監營裁字第裁40-C00000000號），聲明異議，本院裁
定如下：
    主  文
異議駁回。
    理  由
一、原處分意旨略以：異議人即受處分人丁吉林於民國99年10月
    18日22時43分許，駕駛車牌號碼T7-836號營業一般小客車，
    行經新北市板橋區（即改制前之臺北縣板橋市○○○路○ 段
    與陽明街口，因闖紅燈違規，為新北市（即改制前之臺北縣
    ）政府警察局海山分局新海派出所員警舉發「行經燈光號誌
    路口闖紅燈」，並依道路交通管理處罰條例第53條第1 項之
    規定，製發北縣警交大字第C00000000 號舉發違反道路交通
    管理事件通知單（下稱舉發通知單），並當場將上揭舉發通
    知單交予異議人收受（惟異議人未於舉發單上簽名）。原處
    分機關以異議人違規事實明確，依道路交通管理處罰條例第
    53條第1 項、第63條第1 項第3 款之規定，於99年11月23日
    以北監營裁字第裁40-C00000000號裁決書裁處罰鍰新臺幣（
    下同）2,700 元，並記違規點數3 點，前開裁決書於99年11
    月23日由異議人親自簽收，有前述舉發通知單、裁決書在卷
    足稽。
二、聲明異議意旨如附件。
三、按汽車行駛至交岔路口，其行進、轉彎，應遵守燈光號誌，
    道路交通安全規則第102 條第1 項第1 款定有明文。又汽車
    駕駛人，行經有燈光號誌管制之交岔路口闖紅燈者，處新臺
    幣1,800 元以上5,400 元以下罰鍰，並應記違規點數3 點，
    道路交通管理處罰條例第53條第1 項、63條第1 項第3 款分
    別定有明文。
四、經查，異議人於99年10月18日22時43分許，駕駛車牌號碼T7
    -836號營業一般小客車，行經新北市○○區○○路1 段與陽
    明街口，闖越紅燈之違規事實，業據證人即當日舉發員警鄭
    翔駿於本院訊問時證稱：99年10月18日晚間10點43分許，伊
    在文化路1 段與陽明街口執行交通稽查勤務，異議人駕車行
    駛在文化路1 段往萬華方向之內側車道，行經文化路1 段與
    陽明街口時，欲左轉至陽明街，伊當時所在位置可見文化路
    1 段往板橋方向之號誌為紅燈及陽明街口之號誌為綠燈，由
    前開號誌情形可知斯時異議人行向即文化路1 段往萬華方向
    之號誌應為紅燈，且異議人左轉時，陽明街之號誌業由紅燈
    轉為綠燈5 秒以上。伊舉發後，異議人有收受舉發單，但未
    於舉發單上簽名等語（見本院99年12月21日訊問筆錄）。證
    人鄭翔駿證述其雖未見異議人行向之號誌，然明確證述異議
    人轉彎時其所見聞號誌之情形，並說明其如何依所見號誌推
    知異議人行向之號誌而舉發等情，苟證人鄭翔駿蓄意誣攀異
    議人，大可直接陳述所欲建構之事實，實無必要虛構如此轉
    折之事實而徒增波折，況證人鄭翔駿僅係於執行勤務中偶然
    發覺異議人有前開違規情事，其與異議人無夙怨嫌隙，實無
    必要甘冒偽證重責而捏造前開迂迴情節誣陷異議人，故證人
    鄭翔駿前開所言，自屬信實。再新北市○○區○○路1 段與
    陽明街口號誌採全天四時相運作，該路口號誌時制如下：(一)
    文化路1 段往臺北方向亮直行箭頭綠燈，文化路往土城方向
    亮綠燈、陽明街及文化路一段286 巷為亮紅燈。(二)文化路1
    段往臺北方向亮直行及左轉箭頭綠燈，其他方向皆為亮紅燈
    。(三)文化路1 段286 巷（單行道）亮綠燈，其他方向皆為亮
    紅燈。(四)陽明街及文化路1 段286 巷皆亮綠燈，文化路1 段
    皆亮紅燈，另文化路1 段往土城方向加亮右轉箭頭綠燈等情
    ，有新北市政府交通局100 年3 月1 日北交工字第10001856
    93號函在卷可稽，依證人鄭翔駿前開所述，異議人由文化路
    1 段往萬華（即臺北）方向左轉陽明街時，文化路1 段往板
    橋（即土城）方向之號誌為紅燈，陽明街號誌為綠燈一情，
    比對前開該路口號誌時誌，可知當時異議人行向之文化路1
    段往臺北方向之號誌為紅燈，且並無顯示允許左轉之燈號。
    況文化路1 段與陽明街係垂直相交，原則上若允許陽明街之
    車輛通行，必定禁止與之垂直之文化路1 段之車輛前行，以
    避免相互垂直行向之車輛於路口碰撞，例外僅於允許陽明街
    上車輛前行時，另允許行駛在文化路1 段往土城方向車道欲
    右轉陽明街之車輛右轉至陽明街（因該等車輛欲轉入陽明街
    而非跨越陽明街，故不致與由陽明街駛出之車輛垂直相交）
    ，是於陽明街綠燈之情況下，異議人行向之文化路1 段往臺
    北（即萬華）方向號誌必無可能允許前行或轉入與其行向垂
    直之陽明街，故異議人辯稱其係在允許其行向直行時左轉至
    陽明街云云，顯無可採。異議人確有前開違規情事，堪以認
    定。
五、綜上所述，異議人確有在前開時、地，駕車行經有燈光號誌
    管制之交叉路口闖紅燈違規行為。原處分機關依前開道路交
    通管理處罰條例第53條第1 項、第63條第1 項第3 款之規定
    ，裁處受處分人罰鍰2,700 元，並記違規點數3 點，尚無違
    誤。異議人異議意旨，為無理由，自應將其異議駁回。
據上論斷，應依道路交通管理處罰條例第87條第2 項、道路交通
案件處理辦法第19條，裁定如主文。
中    華    民    國   100    年    5     月    31    日
                    交通法庭  法  官  何燕蓉
如不服本裁定應於送達後5日內向本院提出抗告狀。
上列正本證明與原本無異。
                              書記官  王元佑
中    華    民    國   100    年    6     月    8     日